# 新冠疫情下关于建设工程成本增加的会计处理

提问人：空气中游泳 时间：2022-06-14 12:24:34
请教陈版主，我司作为发包方根据沪建标定[2022]207号需承担停工期间滞留在工地上的人员工资或生活费，文件中虽提到我司承担这块费用计入工程造价，但是否可以出于谨慎性原则，我司将此部分金额当做是不可抗力相关的非常损失，计入营业外支出呢？

回答人：chenyiwei
这类情况属于施工过程中的非必要中止（虽然是不可抗力造成的），其相关支出不属于使工程项目达到预定可使用状态的必要支出，故应直接费用化处理，不应计入工程成本。